【裁判字號】    98,台上,4633
【裁判日期】    980813
【裁判案由】    違反槍砲彈藥刀械管制條例
【裁判全文】
最高法院刑事判決            九十八年度台上字第四六三三號
上  訴  人  甲○○
選任辯護人  吳俊昇律師
上列上訴人因違反槍砲彈藥刀械管制條例案件，不服台灣高等法
院中華民國九十六年一月十一日第二審判決（九十五年度上訴第
四三七七號，起訴案號：台灣板橋地方法院檢察署九十五年度偵
字第四二四五號），提起上訴，本院判決如下：
    主  文
原判決撤銷，發回台灣高等法院。
    理  由
本件原判決撤銷第一審判決，改判依牽連犯關係從一重論處上訴
人甲○○未經許可，製造可發射鋼珠具殺傷力之空氣手槍罪刑。
固非無見。
惟查：(一)、有罪之判決書，須將認定之犯罪事實詳記於事實欄，
然後於理由內逐一說明其憑以認定之證據，使事實與理由兩相一
致，方為合法。原判決事實記載，上訴人「於民國九十四年十二
月底，以一支新台幣（下同）八百五十元之代價，向吳智達購買
楓-294014.5mmCO2塑膠製之空氣手槍七支，另以一支二千元之代
價購買金屬製之空氣手槍一支，因顧客反應空氣手槍威力不佳，
竟意圖營利，將上開購買之七支塑膠製空氣手槍分別加裝螺絲、
螺絲帽，並將上述八支空氣手槍內之普通彈簧更換強力彈簧，改
造為可發射鋼珠具殺傷力之空氣手槍，並在跳蚤市場內，以改造
之空氣手槍裝填鋼珠後，當場示範改造後威力已能射穿咖啡罐，
並以一支二千五百元之代價販售給不特定人牟利。」，理由欄雖
謂「被告所犯製造、販賣可發射鋼珠具殺傷力之空氣手槍二罪間
，有方法、結果之牽連關係，依修正前刑法第五十五條規定應從
一重論斷。」認應依未經許可，製造可發射鋼珠具殺傷力之空氣
手槍罪處斷；然依原判決理由所載，上訴人僅（於警詢中）坦承
「其所販賣者係合法空氣槍」（見原判決第二頁理由欄一），並
未記載其承認販售改造後之槍枝，以及所憑之依據，已嫌理由欠
備；又自本件所扣得之槍枝數目觀察，原判決所認定改造之槍枝
均已遭查扣，則上訴人究竟販售何時購入改造之槍枝？原判決亦
有判決理由矛盾之違法。(二)、本件原判決主文記載挫刀十支沒收
，然依卷內資料，台灣板橋地方法院檢察署贓物庫扣押物品清單
記載「挫刀三把」（見第一審卷第七頁），則判決書內所記載之
證據，與卷宗內文件之內容不相適合，難謂無證據上理由矛盾之
違法。以上或為上訴意旨所指摘，或係本院得依職權調查之事項
，應認原判決有撤銷發回更審之原因。
據上論結，應依刑事訴訟法第三百九十七條、第四百零一條，判
決如主文。
中    華    民    國  九十八  年    八    月   十三   日
                      最高法院刑事第十一庭
                          審判長法官  石  木  欽
                                法官  洪  佳  濱
                                法官  韓  金  秀
                                法官  呂  丹  玉
                                法官  段  景  榕
      本件正本證明與原本無異
                                      書  記  官
中    華    民    國  九十八  年    八    月   二十   日
                                                      v


司法院資訊處製作；財團法人民間司法改革基金會備份。
